臺灣彰化地方法院刑事裁定
110年度聲字第1588號
聲  請  人  臺灣彰化地方檢察署檢察官     
受  刑  人  陳勝法




上列聲請人因受刑人數罪併罰有二裁判以上，聲請定其應執行之
刑（110年度執聲字第798號），本院裁定如下：   
    主  文
陳勝法所犯如附表所示之罪刑，應執行拘役壹佰貳拾日，如易科
罰金，以新臺幣壹仟元折算壹日。
    理  由
一、聲請意旨略以：受刑人陳勝法因竊盜等案件，先後經判決確
    定如附表，應依刑法第53條、第51條第6款規定，定其應執
    行之刑，爰依刑事訴訟法第477條第1項聲請裁定等語。
二、數罪併罰，有二裁判以上者，依第51條之規定，定其應執行
    之刑，刑法第53條定有明文。又數罪併罰，分別宣告其罪之
    刑，如宣告多數拘役者，於各刑中之最長期以上，各刑合併
    之刑期以下，定其刑期。但不得逾120日，刑法第51條第6款
    亦定有明文。
三、經查：
（一）受刑人因竊盜等案件，先後經本院及臺灣南投地方法院判
      處如附表所示之刑，並均確定在案，此有如附表所示之刑
      事判決書及臺灣高等法院被告前案紀錄表各1份在卷足參
      。而其中如附表編號1至11所示之案件，業經本院裁定應
      執行拘役120日確定；附表編號12至15所示案件，則經本
      院原判決判處應執行拘役120日確定。是本院定應執行刑
      ，不得逾越刑法第51條第6款所定法律之外部界限，即不
      得重於附表編號1至15所示案件刑期之總和；亦應受「拘
      役不得逾120日」及內部界限之拘束，即不得重於上開所
      定之執行刑拘役120日、120日之總和，且所定應執行刑自
      不得超過120日。從而，檢察官聲請定應執行刑，本院審
      核認聲請為適當。
（二）刑罰之科處，應以行為人之責任為基礎，考量人之生命有
      限，刑罰對被告造成之痛苦程度，係以刑度增加而生加乘
      效果，而非等比方式增加，如以實質累加方式執行，刑責
      恐將偏重過苛，不符現代刑事政策及刑罰之社會功能，故
      透過定應執行刑方式，採限制加重原則，授權法官綜合斟
      酌被告犯罪行為之不法與罪責程度、各罪彼此間之關聯性
      （例如數罪犯罪時間、空間、各行為所侵害法益之專屬性
      或同一性、數罪對法益侵害之加重效應等）、數罪所反應
      被告人格特性與傾向、對被告施以矯正之必要性等，妥適
      裁量最終具體應實現之刑罰，以符罪責相當之要求。因此
      ，法院於酌定執行刑時，應體察法律恤刑之目的，為妥適
      之裁量，俾符合實質平等原則（最高法院105年度台抗字
      第626號裁定要旨參照）。
（三）本院審酌受刑人所犯數罪，依其犯罪情節、態度、所侵害
      的法益及罪質均相同，如以實質累加之方式定應執行刑，
      則處罰之刑度顯將超過其行為之不法內涵，而有違罪責原
      則，並致受刑人更生困難，有違刑罰之目的，又附表編號
      1至11、12至15所示部分，於法院定其應執行刑時，參其
      恤刑比例，應已相當程度衡量限制加重原則，故於本件併
      合處罰時，責任重複非難之程度當不致過高。是綜合上開
      各情判斷，衡量其責任與整體刑法目的及相關刑事政策，
      依刑法第51條所定限制加重原則，及多數犯罪責任遞減原
      則，爰於外部界限及內部界限範圍內，依法裁定本件應執
      行刑如主文所示，並諭知易科罰金之折算標準。
（四）至其所犯附表編號1至11所示之部分，雖業已執行完畢，
      惟按數罪併罰之案件，其各罪判決均係宣告刑，縱令其中
      一罪之宣告刑在形式上已經執行，仍應由法院定其應執行
      刑，俟檢察官指揮執行「應執行刑」時，再就形式上已執
      行部分予以折抵（最高法院87年度台上字第4099號判決參
      照），附此敘明。
四、依刑事訴訟法第477條第1項，刑法第53條、第51條第6款、
    第41條第1項前段，裁定如主文。
中　　華　　民　　國　　111 　年　　2 　　月　　10　　日
                  刑事第七庭    法  官  李  昕
以上正本證明與原本無異。
如不服本裁定，應於裁定送達後5日內向本院提出抗告狀(須附繕
本)。
中　　華　　民　　國　　111 　年　　2 　　月　　10　　日
                                書記官  李政優
附件：受刑人陳勝法定應執行刑案件一覽表
編          號          1         2 3 罪          名  竊盜 竊盜 竊盜 宣    告    刑  拘役5日，如易科罰金，以新臺幣1000元折算壹日。 拘役5日，如易科罰金，以新臺幣1000元折算壹日。 拘役5日，如易科罰金，以新臺幣1000元折算壹日。 犯  罪  日  期  109年8月6日 109年8月6日 109年8月6日 偵查(自訴)機關年  度  案  號  彰化地檢109年度偵字第11301號 彰化地檢109年度偵字第11301號 彰化地檢109年度偵字第11301號 最後事實審 法        院 彰化地院 彰化地院 彰化地院  案        號 109年度簡字第1925號 109年度簡字第1925號 109年度簡字第1925號  判  決 日 期 109/12/11 109/12/11 109/12/11 確定判決 法        院 彰化地院 彰化地院 彰化地院  案        號 109年度簡字第1925號 109年度簡字第1925號 109年度簡字第1925號  判決確定日期 110/01/19 110/01/19 110/01/19 是否為得易 科罰金之案件  是 是 是 備        註  彰化地檢110年度執字第746號 彰化地檢110年度執字第746號 彰化地檢110年度執字第746號   編號1-5原判決定應執行拘役30日     編號1-11經本院110年度聲字第1094號定應執行拘役120日（臺中地檢110年執更助字第509號，已執畢）   

編          號         4        5 6 罪          名  竊盜 竊盜 竊盜 宣    告    刑  拘役15日，如易科罰金，以新臺幣1000元折算壹日。 拘役5日，如易科罰金，以新臺幣1000元折算壹日。 拘役15日，如易科罰金，以新臺幣1000元折算壹日。 犯  罪  日  期  109年8月6日 109年8月6日 109年8月17日 偵查(自訴)機關年  度  案  號  彰化地檢109年度偵字第11301號 彰化地檢109年度偵字第11301號 南投地檢109年度偵字第3850號 最後事實審 法        院 彰化地院 彰化地院 南投地院  案        號 109年度簡字第1925號 109年度簡字第1925號 110年度投簡字第16號  判  決 日 期 109/12/11 109/12/11 110/05/03 確定判決 法        院 彰化地院 彰化地院 南投地院  案        號 109年度簡字第1925號 109年度簡字第1925號 110年度投簡字第16號  判決確定日期 110/01/19 110/01/19 110/07/07 是否為得易 科罰金之案件  是 是 是 備        註  彰化地檢110年度執字第746號 彰化地檢110年度執字第746號 南投地檢110年度執字第1214號   編號1-5原判決定應執行拘役30日  編號6-7原判決定應執行拘役20日   編號1-11經本院110年度聲字第1094號定應執行拘役120日（臺中地檢110年執更助字第509號，已執畢）   

編          號         7        8 9 罪          名  竊盜 竊盜 竊盜 宣    告    刑  拘役15日，如易科罰金，以新臺幣1000元折算壹日。 拘役30日，如易科罰金，以新臺幣1000元折算壹日。 拘役30日，如易科罰金，以新臺幣1000元折算壹日。 犯  罪  日  期  109年8月17日 109年8月15日 109年8月15日 偵查(自訴)機關年  度  案  號  南投地檢109年度偵字第3850號 彰化地檢109年度偵字第13451號、110年度偵字第2938號 彰化地檢109年度偵字第13451號、110年度偵字第2938號 最後事實審 法        院 南投地院 彰化地院 彰化地院  案        號 110年度投簡字第16號 110年度易字第307號 110年度易字第307號  判  決 日 期 110/05/03 110/05/17 110/05/17 確定判決 法        院 南投地院 彰化地院 彰化地院  案        號 110年度投簡字第16號 110年度易字第307號 110年度易字第307號  判決確定日期 110/07/07 110/06/16 110/06/16 是否為得易 科罰金之案件  是 是 是 備        註  南投地檢110年度執字第1214號 彰化地檢110年度執字第3213號 彰化地檢110年度執字第3213號    編號8-11原判決定應執行拘役100日    編號6-7原判決定應執行拘役20日     編號1-11經本院110年度聲字第1094號定應執行拘役120日（臺中地檢110年執更助字第509號，已執畢）   

編          號         10        11 12 罪          名  竊盜 竊盜 竊盜 宣    告    刑  拘役20日，如易科罰金，以新臺幣1000元折算壹日。 拘役45日，如易科罰金，以新臺幣1000元折算壹日。 拘役40日，如易科罰金，以新臺幣1000元折算壹日。 犯  罪  日  期  109年8月15日 109年9月16日 109年8月13日 偵查(自訴)機關年  度  案  號  彰化地檢109年度偵字第13451號、110年度偵字第2938號 彰化地檢109年度偵字第13451號、110年度偵字第2938號 彰化地檢109年度偵字第9701、9702、10117號 最後事實審 法        院 彰化地院 彰化地院 彰化地院  案        號 110年度易字第307號 110年度易字第307號 110年度簡字第690號  判  決 日 期 110/05/17 110/05/17 110/08/30 確定判決 法        院 彰化地院 彰化地院 彰化地院  案        號 110年度易字第307號 110年度易字第307號 110年度簡字第690號  判決確定日期 110/06/16 110/06/16 110/09/29 是否為得易 科罰金之案件  是 是 是 備        註  彰化地檢110年度執字第3213號 彰化地檢110年度執字第3213號 彰化地檢110年度執字第4457號   編號8-11原判決定應執行拘役100日     編號1-11經本院110年度聲字第1094號定應執行拘役120日（臺中地檢110年執更助字第509號，已執畢）  編號12-15原判決定應執行拘役120日 

編          號         13        14 15 罪          名  竊盜 竊盜 竊盜 宣    告    刑  拘役40日，如易科罰金，以新臺幣1000元折算壹日。 拘役40日，如易科罰金，以新臺幣1000元折算壹日。 拘役40日，如易科罰金，以新臺幣1000元折算壹日。 犯  罪  日  期  109年8月13日 109年8月13日 109年8月13日 偵查(自訴)機關年  度  案  號  彰化地檢109年度偵字第9701、9702、10117號 彰化地檢109年度偵字第9701、9702、10117號 彰化地檢109年度偵字第9701、9702、10117號 最後事實審 法        院 彰化地院 彰化地院 彰化地院  案        號 110年度簡字第690號 110年度簡字第690號 110年度簡字第690號  判  決 日 期 110/8/30 110/8/30 110/8/30 確定判決 法        院 彰化地院 彰化地院 彰化地院  案        號 110年度簡字第690號 110年度簡字第690號 110年度簡字第690號  判決確定日期 110/09/29 110/09/29 110/09/29 是否為得易 科罰金之案件  是 是 是 備        註  彰化地檢110年度執字第4457號 彰化地檢110年度執字第4457號 彰化地檢110年度執字第4457號   編號12-15原判決定應執行拘役120日